【裁判字號】    92,上訴,468
【裁判日期】    920529
【裁判案由】    毒品危害防制條例
【裁判全文】
臺灣高等法院臺中分院刑事判決                    九十二年度上訴字第四六八號
    上  訴  人  臺灣彰化地方法院檢察署檢察官
    被      告  甲○○
右上訴人因被告毒品危害防制條例案件，不服臺灣彰化地方法院九十一年度訴字第一
三五四號中華民國九十二年一月十七日第一審判決（起訴案號：臺灣彰化地方法院檢
察署九十一年度偵字第二四七四號，移
十二年度毒偵字第二九六號），提起上訴，本院判決如左：
    主      文
上訴駁回。
    事      實
一、甲○○前因違反麻醉藥品管理條例等案件，經本院判處有期徒刑三年六月、八月
    確定，後入監服刑，嗣獲假釋，所餘期間交付保護管束，於民國（下同）八十八
    年四月十日因假釋期滿未經撤銷，視為業已執行完畢。其前因施用毒品案件，經
    本院裁定送觀察、勒戒後，認有繼續施用毒品傾向，再經本院裁定令入戒治處所
    ，施以強制戒治一年，經送臺灣雲林監獄附設戒治處所施以強制戒治後，於九十
    年十二月二十九日執行強制戒治期滿，由臺灣彰化地方法院檢察署檢察官於九十
    一年一月十四日以九十一年度戒毒偵字第六四號為不起訴處分確定。詎其仍未戒
    除毒癮，復於九十一年八月八日八時或九時許，在其彰化縣田尾鄉友人住處，以
    將第二級毒品安非他命置於鋁箔紙上，下點火燒烤產生煙霧，再加以吸食之方式
    ，施用第二級毒品安非他命一次；另於同日十三或十四時許，同在前揭友人住處
    ，以將第一級毒品海洛因摻入香煙內，點火吸食之方式，施用第一級毒品海洛因
    一次。嗣於九十一年八月十日十四時五十分許，在彰化縣永靖鄉○○村○○路一
    ○六號前為警查獲，並扣得其所有第一級毒品海洛因四包（合計淨重○‧八九公
    克，另扣得塑膠盒一個）。
二、案經彰化縣警察局員林分局報告臺灣彰化地方法院檢察署檢察官偵查起訴。
    理      由
一、右揭事實，業據被告甲○○於原審及本院調查、審理時供承不諱，並有海洛因四
    包扣案可資佐證，且該扣案之白色粉末經送驗結果，確係海洛因（合計淨重○．
    八九公克）無誤，有卷附法務部調查局鑑定通知書一件可稽，再者被告於九十一
    年八月十日十四時五十分許獲案後，為警於同日十五時十五分起至十六時間採集
    其尿液送驗，結果呈安非他命陽性及嗎啡陽性反應，有詮昕科技股份有限公司出
    具之濫用藥物尿液檢驗報告一件在卷可憑，足徵被告自白與事實相符，應堪採信
    。又被告前因施用毒品案件，經臺灣彰化地方法院裁定送觀察、勒戒後，認有繼
    續施用毒品傾向，再經臺灣彰化地方法院裁定令入戒治處所，施以強制戒治一年
    ，經送臺灣雲林監獄附設戒治處所施以強制戒治後，於九十年十二月二十九日執
    行強制戒治期滿，由臺灣彰化地方法院檢察署檢察官於九十一年一月十四日以九
    十一年度戒毒偵字第六四號為不起訴處分確定等情，有卷附臺灣高等法院被告全
    國前案紀錄表及該不起訴處分書等件可證。其於五年內再犯本案，係屬二犯（第
    一次犯時，經強制戒治）。本件事證明確，被告上開犯行洵堪認定。
二、核被告甲○○所為，係犯毒品危害防制條例第十條第一項之施用第一級毒品罪、
    第二項之施用第二級毒品罪（移送併案審理之臺灣彰化地方法院檢察署九十二年
    度毒偵字第二九六號與本件係同一事件，詳如后理由欄三所述，本院自得併予審
    理）。被告持有毒品海洛因、安非他命施用，其持有第一級毒品海洛因、第二級
    毒品安非他命之低度行為，已為施用第一級毒品海洛因、第二級毒品安非他命之
    高度行為所吸收，不另論罪。又所犯上開二罪，犯意各別，行為互殊，應分論併
    罰之。末查被告前因違反麻醉藥品管理條例等案件，經臺灣彰化地方法院判處有
    期徒刑三年六月、八月確定，後入監服刑，嗣獲假釋，所餘期間交付保護管束，
    於八十八年四月十日因假釋期滿未經撤銷，視為業已執行完畢，有卷附臺灣高等
    法院被告全國前案紀錄表及臺灣彰化地方法院檢察署檢察官執行保護管束指揮書
    等件可稽，其於受有期徒刑執行完畢後，五年內再犯本件有期徒刑之前開二罪，
    應各論以累犯，依法各加重其刑。原審判決適用毒品危害防制條例第十條第一項
    、第二項、第十八條第一項前段，刑法第十一條前段、第四十七條、第五十一條
    第五款之規定，並審酌被告施用毒品係屬「病態性犯人」，加以其犯罪之動機及
    目的在圖一己感官上之享受，犯罪手段及犯罪所生危害尚屬平和，犯罪後坦承犯
    行之態度等一切情狀，就被告甲○○施用第一級毒品部分處有期徒刑玖月；施用
    第二級毒品部分量處有期徒刑伍月，併定其應執行為有期徒刑壹年；另認扣案之
    海洛因四包（合計淨重○．八九公克），係查獲之毒品，應依毒品危害防制條例
    第十八條第一項前段之規定宣告沒收並銷燬之。又認扣案之塑膠盒一個，被告否
    認係供本案施用毒品所用之物，復查無證據證明與本案有涉，而不予宣告沒收，
    核其認事用法，均無違誤，量刑亦稱妥適。
三、原審法院檢察署檢察官上意旨略以：被告於本件判決前之九十一年八月十日或其
    前四日內之某時點，在不詳處所施用第二級毒品安非他命，為於九十一年八月十
    日通知接受列管毒品人口採尿液作業查獲，而另涉違反毒品危害防制條例罪嫌，
    有彰化縣警察局員林分局刑事案件報告書及尿液檢驗報告在卷可稽，原審判決漏
    未審酌被告上開施用毒品犯行，顯有未洽等語，指摘原審判決不當。惟查：本件
    被告經起訴之採取被告尿液之時間為九十一年八月十日十五時十五分至十六時間
    （詳見臺灣彰化地方法院檢察署九十一年度偵字第五三七九號卷第三頁至第五頁
    ），而併案部分採取被告尿液之時間為九十一年八月十日二十時三十五分（詳見
    彰化縣警察局員林分局員警刑字第六九二七號卷第一頁、第二頁），採尿時間為
    同日，相距約五小時，衡之毒品海洛因與安非他命經進入人體內，於當日或其後
    三、四日內，尚可經由檢驗尿液得知之藥理及生理實驗法則，本件前後二次採取
    被告尿液檢驗結果均呈有毒品海洛因及甲基安非他命陽性反應，依其於同日採取
    尿液送檢以觀，前後二次採尿檢驗結果，應係被告同一施用毒品所呈現之檢驗結
    果，亦即被告經起訴之施用毒品犯行與併案之施用毒品犯行，係屬同一事件，從
    而原審判決就移送併案審理之臺灣彰化地方法院檢察署九十二年度毒偵字第二九
    六號被告施用毒品之事實並未漏予審理，至臻明確，是原審法院檢察署檢察官上
    訴意旨就同一被告施用毒品事件提起上訴，指摘原審判決漏未審理顯有不當云云
    ，即無理由，應予駁回。至於移送併案審理之臺灣彰化地方法院檢察署九十二年
    度毒偵字第二九六號與經起訴之被告施用毒品之案件係同一事件，本院自得併予
    審理，附予敘明。
據上論斷，應依刑事訴訟法第三百六十八條，判決如主文。
本案經檢察官乙○○到庭執行職務。
中      華      民      國      九十二     年     五      月   二十九   日
                                臺灣高等法院臺中分院刑事第三庭
                                      審判長法  官  陳  朱  貴
法  官  劉  連  星
                                            法  官  胡  忠  文
右正本證明與原本無異。
施用第一級毒品部分得上訴。
施用第二級毒品部分不得上訴。
如不服本判決應於收受送達後十日內向本院提出上訴書狀，其未敘述上訴之理由者並
得於提起上訴後十日內向本院補提理由書（均須按他造當事人之人數附繕本）。
                                            書記官  許  美  惠
中      華      民      國      九十二     年     五      月    三十    日
毒品危害防制條例第十條：
施用第一級毒品者，處六月以上五年以下有期徒刑。
施用第二級毒品者，處三年以下有期徒刑。
                                                                        Ｒ


司法院資訊處製作；財團法人民間司法改革基金會備份。
